# 陈版主，请教股权转让问题，谢谢！

提问人：Conan1976 时间：2021-10-08 08:05:05
陈版主，请教关于股权转让的问题：原股东（仅为一名法人实体）认缴资本 1000 万元，实缴 600 万。实缴 600 万元后进行股权转让，将其60%股权按照账面净资产确定了转让价格分别转让给了一个自然人（26%）和一个未来作为股权激励的合伙企业（34%），当时公司属于亏损状态，账面净资产仅为 26 万，相当于被转让的新股东以低于 1 元 1 股的价格购买了60%的股权。在这种情况下，想和您确认两个问题：
1 、原股东最初实缴的 600 万元中是否可以视为 156 万元（占 600 万元的26%）自然人实缴，剩余的 104 万元（ 1000 _26%-156=104_ ）在进行缴纳、_204_ 万（占 _600_ 万元的 _34%_ ）合伙企业实缴，剩余的 _136_ 万元（ _1000_ 34%-204=136）进行缴纳？
2 、如果 1 中的操作可以，接下来就是第 2 个问题：作为员工激励的合伙企业目前尚未有计划安排，那未来如设定了激励对象，是否这 204 万就视为未来授予股份激励人员已经实际缴纳并出资至该公司了？如不可以，那未来这 204 万元应如何流转？
期待陈版主回复，谢谢！

回答人：chenyiwei
此问题是法律问题，建议咨询律师。但关键是要在协议中将相关问题约定清楚，特别是尚未实缴的这部分注册资本后续的实缴义务由谁承担，这可能影响股份转让的作价。